【裁判字號】    88,訴,504
【裁判日期】    890202
【裁判案由】    公共危險等
【裁判全文】
臺灣新竹地方法院刑事判決                          八十八年度訴字第五四號
    公  訴  人  臺灣新竹地方法院檢察署檢察官
    被      告  ＴＯＬＥＮＴＩ.
    選任辯護人  崔百慶律師
右列被告因公共危險等案件，經檢察官提起公訴（八十八年度偵字第七二八○號），
本院判決如左：
    主  文
ＴＯＬＥＮＴＩＮＯ  ＡＲＮＥＬ服用酒類，不能安全駕駛動力交通工具而駕駛，處
有期徒刑參月；又駕駛動力交通工具肇事，致人死傷而逃逸，處有期徒刑壹年。應執
行有期徒刑壹年壹月，緩刑參年。
ＴＯＬＥＮＴＩＮＯ  ＡＲＮＥＬ被訴過失傷害罪部分，公訴不受理。
    事  實
一、ＴＯＬＥＮＴＩＮＯ  ＡＲＮＥＬ係於八十八年九月二十六日合法來台之菲律賓
    籍工程師，為外國人，明知飲酒後駕車將導致注意能力減低、反應能力變慢，在
    此時仍駕車行駛於馬路上，隨時有致他人於死、傷之危險，且菲律賓國亦明文規
    定酒後不得駕車，竟仍在八十八年十月三日晚上九時許之酒後（未達心神喪失或
    精神耗弱之程度），不能安全駕駛動力交通工具之狀況下，仍持用國際駕照，駕
    駛租得之車號ＧＧ─四二六六號自小客車，沿新竹市○○路往公園路方向行駛，
    行經東大路與公園口前，本應注意車前狀況並採取必要之安全措施，且當時之路
    況、天候均良好、甲○○亦身穿明顯服裝靠路邊騎乘，依其情形並無不能注意之
    情事，竟疏未注意，致撞及逆向由徐峰賓騎乘之自行車，致甲○○受有頭部外傷
    併頭皮撕裂傷約（四公分Ｘ一公分Ｘ零點五公分）、額頭撕裂傷（四公分Ｘ零點
    二公分Ｘ零點三公分）、頸部扭傷、及臉部右側胸、背部、右臀部、右腳等處擦
    傷之傷害（傷害部分經撤回告訴），ＴＯＬＥＮＴＩＮＯ  ＡＲＮＥＬ於肇事後
    ，雖下車察看傷者三、四次，旋即駕車逃逸，將所駕駛之上揭自小客車停放於肇
    事地點約一百公尺處之巷內（民權路一一一巷十九號），並乘坐計程車回下榻之
    迎曦飯店。嗣於同日二十三時，在新竹市○○路迎曦飯店，為警循線查獲，經測
    試其飲酒後吐氣所含酒精成份達每公升零點六二毫克。
二、案經甲○○訴由新竹市警察局第二分局移送臺灣新竹地方法院檢察署檢察官偵查
    起訴。
   理  由
甲、有罪部分：
一、被告ＴＯＬＥＮＴＩＮＯ  ＡＲＮＥＬ係因業務而合法申請來台停留三十天之菲
    律賓籍工程師，有外僑出入境資料、菲律賓護照各一紙在卷足稽，合先敘明。訊
    據被告ＴＯＬＥＮＴＩＮＯ  ＡＲＮＥＬ雖坦認有上開酒後駕車復撞及被害人甲
    ○○後駕車停於附近，並返回投宿之飯店等情，然否認有肇事逃逸，辯稱：伊於
    肇事後曾下車告知被害人甲○○別動，待伊求援，因伊係外國人不知如何報警及
    救護車，而未報警，且事後伊亦有返回肇事地點，並無逃逸之故意云云。經查：
（一）上開事實，業據被害人甲○○及目擊證人楊式誠於偵查中及本院審理時指述綦
      詳，復有診斷證明書一紙在卷可憑，且被告於當日晚上約十一時四十五分許，
      經警員以酒精測定器當場試其呼氣之酒精濃度，竟高達每公升空氣Ｏ‧六二毫
      克之濃度，有酒精測試報告紙一份在卷可憑，且為被告所不否認。
（二）按刑法第一百八十五條之三之所以規定：服用毒品、麻醉藥品、酒類或其他相
      類之物，不能安全駕駛動力交通工具而駕駛者，處一年以下有期徒刑、拘役或
      三萬元以下罰金，係飲酒後駕車將導致注意能力減低、反應能力變慢，在此時
      仍駕車行駛於馬路上，隨時有致他人於死、傷之危險。經查，依據法務部於八
      十八年五月十日所召開「研商訂定刑法第一百八十五條之三『服用毒品、麻醉
      藥品、酒類或其他相類之物，不能安全駕駛交通工具』之認定標準」會議，亦
      認定酒精濃度呼氣已達每公升Ｏ‧五五毫克以上者，肇事率為一般正常人之十
      倍，認已達不能安全駕駛之標準，此有臺灣高等法院八十八年六月九日（八八
      ）院賓文廉字第Ｏ七Ｏ五八號函及其附件一份在卷可憑，被告在距離肇事約二
      小時後之其呼氣之酒精濃度，仍高達每公升空氣Ｏ‧六二毫克，顯已逾一般正
      常人不能安全駕駛動力交通工具之標準；佐以，被告於警訊時供稱：我沒有看
      見被害人、於本院訊問時供陳：因前面路中間有另一台自小客車，為了不撞到
      該自小客車，故方向盤往右打，剛好被害人在旁邊，才不慎撞到；當時車速約
      五、六十公里等語（本院八十九年一月二十六日審判筆錄），而當時被害人穿
      著明顯之事實，業經證人楊式誠證述在卷，且當時之路況、天候均良好之狀況
      下，正常狀況下之一般人均能察覺車旁之被害人並踩煞車避免撞及前車以減低
      危害之發生，被告在此狀況下竟未注意及被害人亦未踩煞車，竟向右閃而致撞
      及被害人，顯見被告於酒後駕車，因酒精之作用，確已導致其注意能力減低、
      反應能力變慢之情事，足認其在當時確實已達於不能安全駕駛之狀況無疑。
（三）再者，被告辯稱其未肇事逃逸，是將車停於附近求援一詞：經查，被害人於上
      述地點遭被告撞倒後，被告即揚長而去，係由路人呼叫救護車及楊式誠提供被
      告車號一事，業經證人楊式誠於警訊及檢察官偵查中證述綦詳，且被告於警訊
      時，問及其撞及被害人後如何處置時，其供稱：「我當時很害怕，所以沒有報
      警，我自己至醫院找醫生，所以也沒有通知救護車到場。」（見偵查卷第五頁
      反面），被告之供詞與證人所述相符；按肇事地點係在市區○路旁（麗池公園
      附近），並非人煙罕至之處，今被害人受傷既係因被告之行為所造成，被告理
      當負責將被害人處理送醫，其雖係外籍人士不知如何報警，然衡情其應可請求
      來往路人幫忙處理，至少亦應留在現場等待救援，惟被告非但未予處理，反而
      離開現場回到投宿飯店，參以被告為警查獲初始，並未立即承認有肇事，並為
      其所自承，顯見其確有逃逸之故意，足認其於案發當時確實係為卸免刑責而逃
      逸無誤。另被害人甲○○於本院審理時，初則指稱，被撞後發生何事均不知等
      語；繼則改稱，似有聽到有人跟我講話，但不確定何人講話等語，其前後陳述
      不一，已有瑕疵，不得採為有利於被告之證據，況被告確有肇事逃逸之事實，
      已如前述，是縱被告案發當時有告知被害人勿動待伊請求救援等詞，亦不影響
      其犯罪之成立，附此敘明。
綜上所述，本件事證已臻明確，被告服用酒類，不能安全駕駛動力交通工具而駕駛及
肇事致人受傷而逃逸之犯行洵堪認定，均應予依法論科。
三、核被告ＴＯＬＥＮＴ  ＬＩＥＺＬ所為，係犯刑法第一百八十五條之三服用酒類
    ，不能安全駕駛動力交通工具而駕駛罪、同法第一百八十五條之四肇事逃逸罪。
    被告所犯上開二罪間，行為互殊，犯意各別，應予分論併罰。爰審酌被告於酒後
    自恃仍能安全駕駛而駕車，完全不尊重他人車之生命、財產安全，及犯罪後坦認
    部分犯行，尚有悔意等一切情狀，分別量處如主文所示之刑，並定其應執行刑，
    以示懲儆。末查，被告前未曾受有期刑以上刑之宣告，有臺灣高等法院被告全國
    前案表一份在卷足憑，且被告為外國人僅係在本國短期居留，現已遭限制出境約
    三月餘，經此教訓今後應益知慎戒，信無再犯之虞，本院認前開對其所宣告之刑
    ，以暫不執行為適當，惟因其犯後態度等情狀，爰併諭知緩刑三年，以勵自新。
乙、不受理部分：
一、按告訴乃論之罪，告訴人於第一審辯論終結前得撤回其告訴；又告訴經撤回者，
    應諭知不受理之判決，刑事訴訟法第二百三十八條第一項、第三百零三條第三款
    定有明文。
二、經查，本件告訴人甲○○告訴被告ＴＯＬＥＮＴＩＮＯ  ＡＲＮＥＬ過失傷害案
    件（犯罪事實詳如上開事實欄所載），公訴人認被告涉犯刑法第二百八十四條第
    一項之過失傷害罪，惟依同法第二百八十七條前段規定：第二百八十四條第一項
    之過失傷害罪須告訴乃論。茲因告訴人於日前已與被告達成和解而撤回對被告之
    上開告訴，有和解書及撤回告訴狀各一份在卷可憑，依照首開說明，本院就此部
    分自應諭知不受理之判決。
據上論斷，應依刑事訴訟法第二百九十九條第一項前段、第三百零三條第三款，刑法
第一百八十五條之三、第一百八十五條之四、第五十一條第五款、第七十四條第一款
，判決如主文。
本案經檢察官黃仁宏到庭執行職務。
中      華      民      國    八十九    年      二      月      二      日
                                  臺灣新竹地方法院刑事第一庭
                                      法  官      滕  治  平
右正本證明與原本無異。
如不服本判決，應於判決送達後十日內向本院提出上訴狀( 應附繕本 )，上訴於
臺灣高等法院。
                                      書記官      謝  國  聖
中      華      民      國    八十九    年      二      月      二      日


司法院資訊處製作；財團法人民間司法改革基金會備份。
